臺灣士林地方法院民事裁定
111年度司繼字第1290號
                                   111年度司繼字第1328號
聲  請  人  聯邦商業銀行股份有限公司


上  一  人
法定代理人  林鴻聯  
上  一  人
代  理  人  林奕恩  
聲  請  人  日盛國際商業銀行股份有限公司

上  一  人
法定代理人  郭倍廷  


上列聲請人聲請選任被繼承人遺產管理人事件，本院裁定如下：
    主  文
選任陳士綱律師（男、年籍資料詳卷、住臺北市○○區○○○路○段00
0號9樓）為被繼承人謝炳南之遺產管理人。
准對被繼承人謝炳南（男、民國00年0月00日生、身分證統一編
號：Z000000000號，生前籍設臺北市○○區○○○路○段000號5樓）之
大陸地區以外繼承人為承認繼承之公示催告。
被繼承人謝炳南之大陸地區以外繼承人，應自前項公示催告最後
揭示法院公告處、資訊網路及其他適當處所之日起壹年貳月內承
認繼承。上述期限屆滿，無繼承人承認繼承時，被繼承人謝炳南
之遺產，於清償債權並交付遺贈物後，如有剩餘即歸屬國庫。
聲請程序費用由被繼承人謝炳南之遺產負擔。
    理  由
一、按先順序繼承人均拋棄其繼承權時，由次順序之繼承人繼承
    ，其次順序繼承人有無不明或第四順序之繼承人均拋棄其繼
    承權者，準用關於無人承認繼承之規定，民法第1176條第6
    項定有明文。次按繼承開始時，繼承人有無不明，而無親屬
    會議或親屬會議未於1 個月內選定遺產管理人者，利害關係
    人得聲請法院選任遺產管理人，並由法院依公示催告程序，
    定6 個月以上之期限，公告繼承人，命其於期限內承認繼承
    ，民法第1177條、第1178條第1 項、第2 項規定甚明。
二、本件聲請意旨略以：被繼承人謝炳南積欠聲請人債權未清償
    ，因被繼承人已於民國111年2月12日死亡，而其繼承人均已
    死亡或拋棄繼承，其親屬會議亦未於1 個月內選定遺產管理
    人，致聲請人對其遺產無法行使權利，爰依法聲請為被繼承
    人選任遺產管理人等語。聲請人聯邦商業銀行股份有限公司
    提出貸款契約書、他項權利證明書、抵押權設定契約書、授
    信明細查詢單、本院家事庭公告、繼承系統表、戶籍謄本等
    件為證。聲請人日盛國際商業銀行股份有限公司提出客戶基
    本資料、放款帳務明細查詢、放款帳戶基本資料、房屋貸款
    約定書、戶籍謄本、本院家事庭公告、繼承系統表、土地及
    建物登記第二類謄本等件為證。
三、經查，聲請人二人主張上開事實，業據提出上開證據為佐，
    並經本院依職權調閱本院111年度司繼字第934、997號拋棄
    繼承事件卷宗查核無誤，復經本院另依職權函請臺北○○○○○○
    ○○○提供被繼承人祖父母之除戶謄本，自堪信為真正。又聲
    請人二人既為被繼承人之債權人，其對於被繼承人之遺產具
    有利害關係，自屬法律上之利害關係人，故其聲請選任被繼
    承人之遺產管理人，洵屬有據，應予准許。茲審酌律師對法
    律學有專精，持有具高度公信力之專門職業技術執照，對於
    遺產管理事件應較熟稔，較能積極有效地發揮遺產之最大效
    益，亦較可避免債權人債權追索困難之缺失，故本院認為聲
    請人聯邦商業銀行股份有限公司所陳報之陳士綱律師為適宜
    擔任遺產管理人之人選，且陳士綱律師亦出具願任同意書表
    示同意擔任本件被繼承人之遺產管理人，此有陳報狀、願任
    同意書、律師證書影本在卷可稽，爰選任陳士綱律師為被繼
    承人謝炳南之遺產管理人，併依民法第1178條第2 項規定為
    承認繼承之公示催告。
四、依家事事件法第127 條，裁定如主文。
五、如不服本裁定，應於裁定送達後10日內，以書狀向本院提出
    抗告狀，並繳納抗告費新臺幣1,000 元。
中　　華　　民　　國　　111 　年　　8 　　月　　30　　日
                家事庭司法事務官  高智皇